【裁判字號】    89,上易,833
【裁判日期】    890523
【裁判案由】    竊盜
【裁判全文】
臺灣高等法院臺中分院刑事判決                    八十九年度上易字第八三三號
    上  訴  人
    即  被  告  戊○○
右上訴人因竊盜案件，不服台灣彰化地方法院八十九年度易字第八二號中華民國八十
九年二月九日第一審判決（起訴案號：台灣彰化地方法院檢察署八十八年度偵字第二
四五四號）及移送併辦（八十八年度偵字第六二六七、八六二二號），提起上訴，本
院判決如左：
    主      文
上訴駁回。
    事      實
一、戊○○基於意圖為自己不法所有之概括犯意，連續於：（一）民國（下同）八十
    八年二月廿三日十六時許，在彰化市○○路○段五四二號秀傳醫院前，以自備之
    鐵片（未扣案）啟動機車電門之方式，竊取丁○○所有、車牌ＴＥＡ－八二五號
    、價值約新台幣（下同）八千元之三陽廠牌四九西西白色機車乙部，得手後作為
    己用，並騎往同路段不知情之鎖店配製機車鑰匙後，騎駛該機車至彰化市○○路
    ○○路口時，為警查獲，並扣得其所有之鑰匙一支。（二）八十八年六月八日十
    三時許，在彰化市○○路秀傳醫院前，以置於機車上鑰匙開啟電門之方法，竊取
    乙○○所有、車牌ＴＣＤ－五二三號、價值約三萬元之山葉廠牌紅色四九西西機
    車乙部，得手後留供己用；嗣於同年月十日十二時四十五分許，其騎駛該機車在
    彰化市○○路○段一一○巷五四號前被警查獲。（三）八十八年八月廿九日上午
    十時二十分許，在彰化市○○路三○二巷內，以自備之鑰匙開啟電門而竊取丙○
    ○所有、車牌ＫＶＴ－九一三號、價值約二萬元之三陽藍色機車乙部，得手後供
    己駛用，同日上午十時三十五分許，其騎駛該機車至同路三九三巷內時經警查獲
    ，扣得其所有供竊車所用之鑰匙一支。
二、案經彰化縣警察局彰化分局先後移送臺灣彰化地方法院檢察署檢察官偵查起訴及
    移送併辦。
    理      由
一、右開事實，迭據被告戊○○於警訊、偵查及審理中坦承不諱，核與被害人丁○○
    、乙○○、丙○○指陳失竊情節相符，並有贓物認領保管單三紙及照片四幀附卷
    與鑰匙二支扣案可證。事證明確，被告犯行可以認定。
二、核被告戊○○所為，係犯刑法第三百二十條第一項之竊盜罪。其先後三次犯行，
    時間緊接，顯係基於概括之犯意，觸犯構成要件相同之罪名，應依連續犯論以一
    罪，並加重其刑。原審依刑法第五十六條、第三百二十條第一項、第三十八第一
    項第二款，罰金罰鍰提高標準條例第一條前段審酌被告犯罪之動機、目的、手段
    、所生之危害及犯罪後之態度等一切情狀，量處如原審主文所示之刑。扣案之鑰
    匙二支係被告所有，供犯罪所用之物併予宣告沒收。原審認被告雖未曾受有期徒
    刑以上刑之宣告，固有其前科表足參，惟其本件犯行為警查獲案經起訴審理中復
    一再竊車，衡情惡性難謂輕微，本院認非執行刑罰不足收改善之效，爰不予宣告
    緩刑；又起訴書雖未載及被告八十八年六月八日、八月廿九日之犯行，惟因與起
    訴經認定有罪部分有連續犯之裁判上一罪關係，經檢察官移送併辦，依審判不可
    分原則，法院自應審理，原審併予敘明，經核並無不合，被告戊○○上訴意旨雖
    提出其有頭部外傷併硬腦膜下出血及癲癇病之診斷書，請求從輕量刑，惟原審已
    審酌被告犯罪之一切情狀，量刑亦妥適，被告上訴為無理由，應予駁回。
三、據上論斷，應依刑事訴訟法第三百六十八條，判決如主文。
本案經檢察官甲○○到庭執行職務。
中      華      民      國    八十九     年      五       月    二十三  日
                            臺灣高等法院臺中分院刑事第三庭
                                        審判長法  官  方  艤  駐
                                              法  官  廖  柏  基
                                              法  官  劉  連  星
右正本證明與原本無異。
不得上訴。
                                              書記官  顏  子  良
中      華      民      國    八十九     年      五       月    二十四  日
附錄：
刑法第三百二十條：
意圖為自己或第三人不法之所有，而竊取他人之動產者，為竊盜罪，處五年以下有期
徒刑、拘役或五百元以下罰金。
意圖為自己或第三人不法利益，而竊佔他人之不動產者，依前項之規定處斷。
前二項之未遂犯罰之
                                                                        Ｏ


司法院資訊處製作；財團法人民間司法改革基金會備份。
